臺灣士林地方法院民事裁定
110年度消債更字第218號
債  務  人  賴思瑜（原名：賴美雪）
代  理  人  陳以儒律師(法扶律師)
上列債務人聲請更生事件，本院裁定如下：
    主  文
債務人賴思瑜（原名：賴美雪）自中華民國一百一十一年五月三
十一日十七時起開始更生程序。
命司法事務官進行本件更生程序。
    理  由
一、按債務人不能清償債務或有不能清償之虞，且無擔保或無優
    先權之本金及利息債務總額未逾新臺幣（下同）1,200萬元
    者，於法院裁定開始清算程序或宣告破產前，得依消費者債
    務清理條例（下稱消債條例）向法院聲請更生，觀諸同條例
    第3條、第42條第1項規定自明。次按協商或調解成立者，債
    務人不得聲請更生或清算。但因不可歸責於己之事由，致履
    行有困難者，不在此限；第75條第2項所定債務人可處分所
    得扣除自己及依法應受其扶養者所必要生活費用之餘額，連
    續3個月低於更生方案應清償之金額者，推定有不可歸責於
    己之事由之規定，於前項但書情形準用之；本條例施行前，
    債務人依金融主管機關協調成立之中華民國銀行公會會員，
    辦理消費金融案件無擔保債務協商機制與金融機構成立之協
    商，準用前2項之規定，消債條例第151條第7項至第9項亦各
    有明定。又法院開始更生程序之裁定，應載明其年、月、日
    、時，並即時發生效力。法院開始更生程序後，得命司法事
    務官進行更生程序，必要時得選任律師、會計師或其他適當
    之自然人或法人一人為監督人或管理人，復為同條例第45條
    第1項、第16條所明定。
二、聲請意旨略以：伊有不能清償債務情事，前曾於民國95年4
    月10日與最大債權銀行渣打國際商業銀行股份有限公司協商
    成立，協商條件為每月還款新臺幣（下同）1萬2,659元，嗣
    因每月可處分所得扣除生活必要支出後，已不足支應該協商
    金額，實係因不可歸責於己之事由，致履行協商條件有困難
    而毀諾。且伊無擔保或無優先權之本金及利息債務總額未逾
    1,200萬元，復未經法院裁定開始清算程序或宣告破產，爰
    依法聲請更生等語。
三、經查，債務人所主張之上開事實，業據提出財團法人金融聯
    合徵信中心當事人綜合信用報告之前置協商專用債權人清冊
    【見本院110年度司消債調字第268號卷（下稱消債調卷）第
    10至12頁】、108、109年度綜合所得稅各類所得資料清單及
    全國財產稅總歸戶財產查詢清單（見消債調卷第13至15頁）
    、勞工保險被保險人投保資料表（見消債調卷第16至17頁）
    、調解不成立證明書（見消債調卷第69頁）、全戶戶籍謄本
    （見本院卷第30頁）、銀行帳戶交易明細及存摺明細（見本
    院卷第44至89頁）、中華民國人壽保險商業同業公會保險業
    通報作業資訊系統資料查詢結果表（見本院卷第91、92頁）
    等為憑，堪信為真實。徵諸債務人現年40歲（見本院卷第30
    頁），目前任職於家點魔法清潔公司，每月薪資3萬元（見
    本院卷第29頁），扣除每月必要支出及與配偶共同扶養1未
    成年子女之扶養費後，顯已連續3個月低於前開每月協商還
    款金額1萬2,659元，堪認債務人主張其因不可歸責於己之事
    由，致履行協商條件有困難等語，尚屬可採。又參酌債務人
    上述收入及必要支出情形，而依其債權人陳報債務人之債務
    總額已達231萬360元（計算式：13萬1,264元＋167萬1,000元
    ＋5,049元＋15萬7,465元＋34萬5,582元＝231萬360元，見消債
    調卷第49、50、56、59、60頁）觀之，足認債務人之財產、
    勞力、信用確不能清償全部債務。此外，復查無消債條例第
    6條第3項、第8條或第46條各款所定駁回更生聲請之事由，
    是債務人聲請更生，應屬有據，爰依首揭規定，裁定其應予
    開始更生程序，並命司法事務官進行本件更生程序。
四、爰裁定如主文。
中　　華　　民　　國　　111 　年　　 5　　月　　31　　日
                  民事第一庭  法  官  黃筠雅
以上正本係照原本作成。
本件裁定不得抗告。
中　　華　　民　　國　　111 　年　　6 　　月　　2 　　日
                              書記官  陳芝箖